# 请教陈版，信托计划并表的问题

提问人：非洲第二黑 时间：2021-12-30 21:32:01
A公司出资 2 亿与合作行出资 10 亿元设立信托计划，通过控制投委会对信托计划拥有控制权，信托资金用于向A公司合并范围内子公司C提供贷款，收益(即贷款利息)按照一定的比例分配。请问：这样做对吗 1. A出资时候 借：长投 2 亿 贷 银行存款 2 亿 信托计划：借 银行存款 12 亿元 贷实收资本 12 亿元
发放贷款时候 C 公司 借 银行存款 12 亿元 贷 长期借款 12 亿元 但信托计划怎么做账呢？ 借方科目是啥2 合并时候 报表提现长期借款 10 个亿，少数股东权益 10 个亿对吗

回答人：chenyiwei
1 、信托计划的借方是提供贷款，可设置“贷款”科目。
2 、合并报表层面无少数股东权益，通过信托募集的外部资金在合并报表层面列作其他非流动负债。